【裁判字號】    90,易,232
【裁判日期】    900511
【裁判案由】    贓物
【裁判全文】
臺灣新竹地方法院刑事判決                            九十年度易字第二三二號
    公  訴  人  臺灣新竹地方法院檢察署檢察官
    被      告  乙○○
右列被告因贓物案件，經檢察官提起公訴（九十年度偵字第七四八號），本院判決如
左：
    主  文
乙○○故買贓物，累犯，處拘役伍拾日，如易科罰金，以參佰元折算壹日。
    事  實
一、乙○○於民國八十五年間曾犯傷害罪，經本院以八十五年度竹東簡字第一七三號
    判決判處有期徒刑三月確定，於八十六年一月二十一日易科罰金執行完畢，猶不
    知警惕，於八十七年間某日，在新竹市○○區○○路某處，明知姓名年籍不詳者
    所持有車號000－0000號重型機車，係來路不明之贓車（原為甲○○於七
    十六年十月十七日凌晨零時許，在新竹縣寶山鄉○○村○○路四○八號前失竊）
    ，竟仍以新台幣（下同）三千元之代價，向該不詳姓名者購買該機車，於交付三
    千元後取得該車，供己使用。迨於九十年一月十八日下午六時三十分許，經警在
    乙○○位於新竹縣寶山鄉○○村○鄰○○路五九五號住處前查獲。
二、案經新竹縣警察局竹東分局報告臺灣新竹地方法院檢察官偵查起訴。
    理  由
一、訊據被告乙○○固坦認有於右揭時地，向不詳姓名者購買上開贓車之情事，惟矢
    口否認有何故買贓物犯行，辯稱：不知該自機車是遭竊之贓物云云。惟查：
（一）被告為警查獲其持有之前述機車係甲○○於七十六年十月十七日凌晨零時許，
      在新竹縣寶山鄉○○村○○路四○八號前所失竊一節，業據甲○○於警訊中陳
      明在卷，並有其出具之贓證物品認領保管收據一紙及車輛竊盜、車牌失竊資料
      個別查詢報表－查詢車輛認可資料一紙在卷可稽。
（二）被告於本院審理時自承，賣車予伊之姓名不詳者並未交付該車行照等相關證件
      予伊，且該機車並無車牌，該姓名不詳者告知伊至監理所申領即可等語，核與
      為警查獲時，該機車並無車牌相符，是被告購買該機車時，既不知賣方之年籍
      、姓名，住處，顯與賣方不相認識，惟竟與不認識者，購買無車牌、行車執照
      等機車原始證明文件之機車，此與一般交易習慣迴不相符，顯見被告於購買該
      機車時，應已知悉該車係來源不明之物甚明。佐以，被告自承於購買該機車後
      ，並未至監理所申領車牌、行車執照等物，則被告既購買該機車使用，卻從未
      申請上開文件，益證被告自始即明知上開車輛係來源不明之贓物，無從申領車
      牌等證明文件至明。是被告上述所辯即無足採，罪證明確，犯行堪以認定，應
      依法論科。
二、核被告所為，係犯刑法第三百四十九條第二項之故買贓物罪。被告於八十五年間
    曾犯傷害罪，經本院判處有期徒刑三月，於八十六年一月二十一日易科罰金執行
    完畢，有卷附臺灣新竹地方法院檢察署刑案資料查註表，及本院八十五年竹東簡
    字第一七三號判決各一份可按，其受有期徒刑之執行完畢，五年以內再犯有期徒
    刑以上之罪，為累犯，依法加重其刑。爰審酌被告之素行、犯罪之手段、目的、
    犯罪所生之危害、犯罪後之態度等一切情狀，量處如主文所示之刑，並諭知易科
    罰金之折算標準。另被告行為後，刑法第四十一條業於九十年一月四日修正為「
    犯最重本刑為五年以下有期徒刑以下之刑之罪，而受六月以下有期徒刑或拘役之
    宣告，因身體、教育、職業、家庭之關係或其他正當事由，執行顯有困難者，得
    以一元以上三元以下折算一日，易科罰金。但確因不執行所宣告之刑，難收矯正
    之效或難以維持法秩序者，不在此限。」「併合處罰之數罪，均有前項情形，其
    應執行之刑逾六月者，亦同。」並於同年月十日公佈施行，於同年月十二日生效
    ，比較新舊法之規定，以變更後之新法對被告等有利，依刑法第二條第一項前段
    之規定，自應適用裁判時之新法。
三、據上論斷，應依刑事訴訟法第二百九十九條第一項前段，刑法第二條第一項前段
    、第三百四十九條第二項、第四十七條、第四十一條第一項前段，罰金罰鍰提高
    標準條例第一條前段，第二條，判決如主文。
本案經檢察官吳佳倩到庭執行職務。
中      華      民      國    九十      年      五      月     十一     日
                                臺灣新竹地方法院刑事第一庭
                                    法  官  滕治平
右正本證明與原本無異。
如不服本判決，應於判決送達後十日內向本院提出上訴狀( 應附繕本 )，上訴於
臺灣高等法院。
                                    書記官  江靜玲
中      華      民      國    九十      年      五      月     十四     日
附錄：
中華民國刑法第三百四十九條
收受贓物者，處三年以下有期徒刑、拘役或五百元以下罰金。
搬運、寄藏、故買贓物或為擔保者，處五年以下有期徒刑、拘役或科或併
科一千元以下罰金。
因贓物變得之財物，以贓物論。


司法院資訊處製作；財團法人民間司法改革基金會備份。
